【裁判字號】    97,易,705
【裁判日期】    970807
【裁判案由】    竊盜
【裁判全文】
臺灣高雄地方法院刑事判決               97年度易字第705號
公  訴  人  臺灣高雄地方法院檢察署檢察官
被      告  丙○○
                    （現於台灣高雄第二監獄執行中）
上列被告因竊盜案件，經檢察官提起公訴（97年度偵字第9982號
），本院判決如下：
    主  文
丙○○犯竊盜未遂罪，累犯，處有期徒刑陸月，如易科罰金，以
新臺幣壹仟元折算壹日。
    事  實
一、丙○○前於民國95年間，因公共危險、施用第一級毒品及竊
    盜等案件，經本院95年度易字1757號、95年度訴字第3038號
    、96年簡字第382 號及96年度簡字第482 號分別判決有期徒
    刑3 月、10月、4 月及4 月確定，嗣經減刑後定應執行刑為
    有期徒刑9 月，甫於96年10月18日縮短刑期執行完畢。詎仍
    不知悔改，意圖為自己不法之所有，於97年3 月30日凌晨2
    時10分許，徒手將乙○魚矛所有置放於高雄市○○區○○路
    95 號 倉庫外側之鐵條4 支（價值約新臺幣《下同》600 元
    ）搬動至帆布外側而著手竊取該鐵條4 支，嗣欲牽取機車以
    搬運該4 支鐵條之際，經員警甲○○發覺丙○○行為有異，
    而向前盤查，致丙○○並未得逞，而查悉上情。
二、案經高雄市政府警察局左營分局報告臺灣高雄地方法院檢察
    署檢察官偵查起訴。
    理  由
一、證據能力部分:
    按被告以外之人於審判外之陳述，雖不符刑事訴訟法第159
    條之1 至第159 條之4 之規定，而經當事人於審判程序同意
    作為證據，法院審酌該言詞陳述或書面陳述作成時之情況，
    認為適當者，亦得為證據；當事人、代理人或辯護人於法院
    調查證據時，知有第159 條第1 項不得為證據之情形，而未
    於言詞辯論終結前聲明異議者，視為有前項之同意，刑事訴
    訟法第159 條之5 定有明文。本件所援引之以下各項證據，
    固有部分屬傳聞證據，然公訴人、被告於本院調查證據時，
    均知有前開第159 條第1 項不得為證據之情形，且於言詞辯
    論終結前，均未聲明異議，且本院審酌該等證據作成時之狀
    況，並無違法取證之情事，亦無不宜作為證據之情形，依前
    開說明，爰認均有證據能力，合先敘明。
二、實體部份:
  訊據被告固不否認於前揭時間前往高雄市○○區○○路95號倉
  庫旁，然矢口否認有何竊盜未遂犯行，辯稱: 伊沒有偷鐵條，
  伊因為機車排氣管掉下來，在該處找鐵絲綁掉下來的排氣管云
  云。經查:
(一)證人甲○○於本院審理中證稱: 伊親眼看到被告到被害人倉庫
  前停下來，翻開布條把裡面的鐵條拿到外面，鐵條有用帆布及
  木板蓋起來，被告把鐵條搬出來後要去騎停放於距離約10公尺
  處之摩托車，伊就過去盤查；鐵條放置在房屋外之圍牆，被告
  沒有侵入被害人家裡的情形；伊有查看被告機車之排氣管，被
  告機車的排氣管沒有掉下來等語（見本院卷第31、32頁）；核
  與證人即被害人乙○魚矛所述: 當晚伊聽到樓下有聲音時，有
  出去查看，前揭鐵條是伊自己要用的，因為怕被拿走所以有用
  木板及布蓋起來；鐵條有從左側覆蓋處被搬到旁邊等語相符（
  見本院卷第35頁）。此外，復有扣押筆錄、贓物認領保管單各
  1 紙及現場照片3 張附卷可稽，則被告於前揭時、地將置放於
  木板及布條內之鐵條4 支搬出，而著手於竊盜之犯行，足堪認
  定。
(二)被告固以前揭情詞置辯，然證人甲○○證稱被告機車排氣管沒
  有掉下來一節，已經本院認定如前。況且，警員執行巡邏勤務
  ，若未發現可疑人事，自不會無端隨意臨檢，該警員與被告並
  無仇隙，亦無在巡邏當時任意盤檢被告之動機。且衡諸常情，
  如被告機車排氣管確有掉落之情，何需將鐵條搬動至外側後，
  再將停放於距離約10公尺遠的機車遷移至鐵條旁邊，足見被告
  所辯，顯與常情不符，殊無可信。
(三)再被告於將鐵條4 支搬動至布條外側置放後，隨即前往牽取機
  車而欲搬運之際即遭警查獲，足見該鐵條4 支尚未移入被告實
  力支配之下至明。綜前所述，本件事證明確，被告犯行堪以認
  定，自應依法論科。
三、核被告所為，係犯刑法第320 條第3 項、第1 項之竊盜未遂
    罪。公訴意旨認被告前揭犯行成立刑法第321 條第1 項第1
    款之夜間侵入住宅竊盜既遂罪，然前揭4 支鐵條原置放於房
    屋外之圍牆邊，被告並無侵入被害人家中之情形，業據證人
    甲○○、乙○魚矛證述明確，且被告將該鐵條4 支移至帆布
    外側，並前往牽取機車之際即遭警查獲，足見上開鐵條4 支
    尚未移入被告實力支配之下，公訴人認被告此部分係犯刑法
    第321 條第1 項第1 款之夜間侵入住宅竊盜既遂罪，起訴法
    條尚有未洽，惟起訴之基本事實同一，爰依法變更起訴法條
    。被告雖已著手於竊盜行為之實施，而未入其實力支配之下
    即遭查獲，其犯罪尚屬未遂，應依刑法第25條第2 項規定，
    按既遂犯之刑度減輕其刑。再被告有事實欄所載之前科紀錄
    ，有臺灣高等法院被告前案紀錄表1 份在卷可憑，其於有期
    徒刑執行完畢後5 年內故意再犯本件有期徒刑以上之罪，為
    累犯，應依刑法第47條第1 項規定，加重其刑。被告有累犯
    加重事由及未遂犯減輕原因，應依法先加後減之。爰審酌被
    告正值壯年，卻不思以正當方式獲取財物，且有多次竊盜、
    贓物等前科，素行非佳，犯後復否認犯行，毫無悔意，唯念
    其所欲竊取之財物價值非鉅，且已由被害人領回，此有前開
    贓物認領保管單1 紙附卷可考，被害人所受之損害已有減輕
    等一切情狀，量處如主文所示之刑，並諭知易科罰金之折算
    標準。
據上論斷，應依刑事訴訟法第299 條第1 項前段、第300 條，
刑法第320 條第3 項、第1 項、第25條第2 項、第47條第1 項、
第41條第1 項前段，刑法施行法第1條之1，判決如主文。
本案經檢察官吳正中到庭執行職務。
中    華    民    國    97    年    8     月    7    日
                  刑事第十一庭  審判長法  官  施柏宏
                                      法  官  黃宗揚
                                      法  官  黃繼瑜
以上正本證明與原本無異。
如不服本判決應於收受本判決後10日內向本院提出上訴書狀，並
應敘述具體理由，如未敘述上訴理由者，應於上訴期間屆滿後20
日內補提理由書狀於本院（均須按他造當事人之人數附繕本）「
切勿逕送上級法院」。
中    華    民    國    97    年    8     月    7    日
                                      書記官  曾小玲
附錄本案論罪科刑法條全文：
刑法第320條
意圖為自己或第三人不法之所有，而竊取他人之動產者，為竊盜
罪，處 5 年以下有期徒刑、拘役或 5 百元以下罰金。
意圖為自己或第三人不法之利益，而竊佔他人之不動產者，依前
項之規定處斷。
前二項之未遂犯罰之。


司法院資訊處製作；財團法人民間司法改革基金會備份。
